臺灣新竹地方法院刑事判決
110年度易字第16號
公  訴  人  臺灣新竹地方檢察署檢察官
被      告  尚全瑞




上列被告因竊盜案件，經檢察官提起公訴（ 109年度偵字第1086
7號、第10868號、第10869號），本院依簡式審判程序判決如下
：
    主          文
尚全瑞犯如附表一編號1至3所示之罪，所處之刑均如附表一編號
1至3所示「主文罪名及宣告刑欄」所載。應執行有期徒刑玖月，
如易科罰金，以新臺幣壹仟元折算壹日。
扣案之機車鑰匙參支、汽車鑰匙壹支，沒收。 
未扣案之犯罪所得黑色筆記型電腦貳台及連接之充電線(共計價
值貳萬元)沒收，於全部或一部不能沒收或不宜執行沒收時，追
徵其價額。
    事實及理由
一、本件犯罪事實及證據，除證據部分應補充被告於本院準備程
    序及簡式審判程序時之自白外，餘均引用檢察官起訴書之記
    載（如附件）。
二、論罪科刑：
（一）核被告所為，於犯罪事實一(一)係犯刑法第321條第1項第
      2款之踰越門窗竊盜罪，於犯罪事實一(二)、(三)係犯第3
      20條第1項之竊盜罪，又其所犯上開各次犯行間，犯意各
      別，行為互殊，應予分論併罰。
（二）爰審酌被告不思守法自制，循正當途徑獲取所需，竟為貪
      圖一己之私，恣意竊取他人財物，蔑視他人財產權，所為
      殊無可取，惟念其犯後坦承犯行，態度尚可，然未賠償被
      害人之損失，亦未與被害人達成和解；兼衡被告於本院審
      理時自稱高職畢業之智識程度，從事板模工，家中經濟狀
      況勉持等一切情狀（本院卷第109頁），分別量處如主文
      所示之刑，及諭知易科罰金之折算標準，並定其應執行刑
      及易科罰金之折算標準。
三、沒收：
(一)扣案如附件犯罪事實（二）所載之機車鑰匙3支、犯罪事實
    （三）所載之汽車鑰匙1支，均係被告所有，供上開竊盜犯
    罪所用之物，業據其供述在卷（見109 年度偵字第10868 號
    卷第37 頁、109年度偵字第26005號卷第113頁)，爰依刑法
    第38條第2 項前段規定，均宣告沒收。
(二)本案被告如附件犯罪事實（一）竊盜所得之物，未扣案之犯
    罪所得黑色筆記型電腦2台及連接之充電線(共計價值2萬元)
    ，業經被告於偵查時供述在卷，爰依刑法第38條之1第1項前
    段宣告沒收之，並依同條第3項之規定，於全部或一部不能
    沒收或不宜執行沒收時，追徵其價額。至被告所竊如附件犯
    罪事實（二）(三)所示之物，業據被害人林偉恩、余文正立
    據領回，有贓物認領保管單在卷可稽（109年度偵字第24969
    號卷第107頁、109年度偵字第10869號卷第36頁)，是依刑法
    第38條之1 第5 項規定，均不予宣告沒收。

據上論斷，應依刑事訴訟法第273 條之1 第1 項、第299 條第1
項前段、第310 條之2 、第454 條第2 項，判決如主文。
本案經檢察官楊仲萍提起公訴，檢察官陳中順到庭執行職務。
中　　華　　民　　國　　110 　年　　4 　　月　　30　　日
                  刑事第十一庭  法  官  李毓華 
如不服本判決應於收受本判決後20日內向本院提出上訴書狀，上
訴書狀應敘述具體理由。上訴書狀未敘述上訴理由者，應於上訴
期間屆滿後20日內補提理由書狀於本院（均須按他造當事人之人
數附繕本） 「切勿逕送上級法院」。
中　　華　　民　　國　　110 　年　　4 　　月　　30　　日
                                書記官  張懿中
附錄本案論罪科刑法條
刑法第320條第1項：
意圖為自己或第三人不法之所有，而竊取他人之動產者，為竊盜
罪，處五年以下有期徒刑、拘役或五十萬元以下罰金。
刑法第321條
犯前條第 1 項、第 2 項之罪而有下列情形之一者，處 6 月以
上 5 年以下有期徒刑，得併科 50 萬元以下罰金：
一、侵入住宅或有人居住之建築物、船艦或隱匿其內而犯之。
二、毀越門窗、牆垣或其他安全設備而犯之。
三、攜帶兇器而犯之。
四、結夥三人以上而犯之。
五、乘火災、水災或其他災害之際而犯之。
六、在車站、港埠、航空站或其他供水、陸、空公眾運輸之舟、
    車、航空機內而犯之。
前項之未遂犯罰之。

【附表一】
編號 對應之犯罪事實  主文罪名及宣告刑欄  1 如犯罪事實一(一)部分 尚全瑞犯加重竊盜罪，處有期徒刑陸月，如易科罰金，以新臺幣壹仟元折算壹日。 2 如犯罪事實一(二)部分 尚全瑞犯竊盜罪，處有期徒刑參月，如易科罰金，以新臺幣壹仟元折算壹日。 3 如犯罪事實一(三)部分 尚全瑞犯竊盜罪，處有期徒刑參月，如易科罰金，以新臺幣壹仟元折算壹日。 


【附件】
臺灣新竹地方檢察署檢察官起訴書
                                    109年度偵字第10867號
                                               第10868號
                                               第10869號
　　被　　　告　尚全瑞　男　45歲（民國00年00月00日生）
　　　　　　　　　　　　住○○市○○區○○路0段000號6樓
　　　　　　　　　　　　國民身分證統一編號：Z000000000號
                        （另案在法務部○○○○○○○執行
                          中）
上列被告因竊盜案件，業經偵查終結，認應提起公訴，茲將犯罪
事實及證據並所犯法條分敘如下：
　　　　犯罪事實
一、尚全瑞意圖為自己不法之所有，基於竊盜之犯意，分別為下
    列竊盜犯行：
（一）於民國109年2月15日10時7分許，至桃園市○○區○○街0號楊
      梅國中活動中心2樓，見該樓層103教室之窗戶未關閉，竟
      踰越該教室之窗戶進入室內，徒手竊取林佳蕙所管領使用
      並放置在課桌上之黑色筆記型電腦2台及連接之充電線【
      共計價值新臺幣（下同）2萬元】，得手後隨即駕駛車牌
      號碼00-0000號自用小客車離去。嗣林佳蕙發現上開筆記
      型電腦遭竊後報警處理，經警調閱監視器錄影畫面，而查
      悉上情。
（二）於109年7月6日10時許，在桃園市○○區○○○街00巷00號地下
      室1樓，見林偉恩將其所有之車牌號碼000-000號普通重型
      機車停放該處且無人看管，竟以自備鑰匙發動電門竊取該
      車，得手後隨即騎車離去。嗣林偉恩發現上開機車遭竊後
      報警處理，經警於109年7月7日19時30分許，在桃園市○○
      區○○路000號前，攔查發現尚全瑞騎乘上開機車後載高朝
      貴而查獲，並當場查扣上開機車（已發還林偉恩）及機車
      鑰匙3支。
（三）於109年7月25日10時許，在新北市○○區○○○路0段000號對
      面停車格，見余文正將其使用之車牌號碼000-0000號自用
      小貨車停放該處且副駕駛座車門沒有鑰匙孔，竟擅自打開
      副駕駛座車門後進入車內，以自備鑰匙發動車輛竊取該車
      ，得手後隨即駕車離去。嗣余文正發現上開自用小貨車遭
      竊後報警處理，經警於109年7月27日17時40分許，發現尚
      全瑞駕駛該車搭載朱瑞蜂，至桃園市○○區○○路00巷0號訪
      友，並將車輛停放上址友人住處旁，遂進入屋內訪查尚全
      瑞而查獲，並當場查扣上開自用小貨車（已發還余文正）
      及汽車鑰匙1支。
二、案經林佳蕙訴由桃園市政府警察局楊梅分局、桃園市政府警
    察局中壢分局、桃園市政府警察局平鎮分局報告臺灣桃園地
    方檢察署陳請臺灣高等檢察署檢察長核轉本署偵辦。
　　　　證據並所犯法條
一、證據清單及待證事實：
（一）犯罪事實（一）部分
編號 證據名稱 待證事實 1 被告尚全瑞於偵查中之自白 坦承犯罪事實（一）全部犯罪事實。 2 證人即告訴人林佳蕙於警詢時之證述 證明上開筆記型電腦遭竊之事實。 3 監視器錄影畫面翻拍照片22張、受理各類案件紀錄表、受理刑事案件報案三聯單、臺灣桃園地方檢察署公務電話紀錄單各1份 證明犯罪事實（一）全部犯罪事實。 
（二）犯罪事實（二）部分 
編號 證據名稱 待證事實 1 被告尚全瑞於警詢及偵查中之自白 坦承犯罪事實（二）全部犯罪事實。 2 證人即被害人林偉恩於警詢時之證述 證明上開機車遭竊之事實。 3 證人高朝貴於警詢時之證述 證明被告騎乘上開機車為警攔查而查獲之事實。 4 搜索扣押筆錄、扣押物品目錄表、扣押物品收據、贓物認領保管單、車輛尋獲電腦輸入單各1份、查獲現場照片6張 證明犯罪事實（二）全部犯罪事實。 
（三）犯罪事實（三）部分 
編號 證據名稱 待證事實 1 被告尚全瑞於警詢及偵查中之自白 坦承犯罪事實（三）全部犯罪事實。 2 證人即被害人余文正於警詢時之證述 證明上開自用小貨車遭竊之事實。 3 證人朱瑞蜂於警詢時之證述 證明被告駕駛上開自用小貨車訪友為警查獲之事實。 4 扣押筆錄、扣押物品目錄表、扣押物品收據、代保管單、失車-案件基本資料詳細畫面報表各1份、查獲現場照片1張、查扣汽車鑰匙照片1張、贓物認領保管單1份 證明犯罪事實（三）全部犯罪事實。 
二、核被告就犯罪事實（一）所為，係犯刑法第321條第1項第2
    款之踰越門窗竊盜罪嫌；就犯罪事實（二）、（三）所為，
    係犯刑法第320條第1項之竊盜罪嫌。被告所為三次竊盜犯行
    ，犯意各別，行為互殊，請予以分論併罰。至扣案如犯罪事實
    （二）所載之機車鑰匙3支、犯罪事實（三）所載之汽車鑰
    匙1支，均係被告所有，供上開竊盜犯罪所用之物，業據其
    供述在卷，請依刑法第38條第2項前段規定宣告沒收。另被
    告因犯罪事實（一）之竊盜犯行而獲有犯罪所得2萬元，請依
    刑法第38條之1第1項、第3項規定，宣告沒收或追徵其價額
    。
三、依刑事訴訟法第251條第1項提起公訴。
    此　  致
臺灣新竹地方法院
中　　華　　民　　國    109   年    12    月     9    日
　　　　　　　　　　　　　　  檢　察　官  楊仲萍
本件正本證明與原本無異
中　　華　　民　　國    109   年    12    月    15  　日
                              書  記  官  許依婷
所犯法條：
中華民國刑法第320條
意圖為自己或第三人不法之所有，而竊取他人之動產者，為竊盜
罪，處 5 年以下有期徒刑、拘役或 50 萬元以下罰金。
意圖為自己或第三人不法之利益，而竊佔他人之不動產者，依前
項之規定處斷。
前二項之未遂犯罰之。
中華民國刑法第321條
犯前條第 1 項、第 2 項之罪而有下列情形之一者，處 6 月以
上 5 年以下有期徒刑，得併科 50 萬元以下罰金：
一、侵入住宅或有人居住之建築物、船艦或隱匿其內而犯之。
二、毀越門窗、牆垣或其他安全設備而犯之。
三、攜帶兇器而犯之。
四、結夥三人以上而犯之。
五、乘火災、水災或其他災害之際而犯之。
六、在車站、港埠、航空站或其他供水、陸、空公眾運輸之舟、
    車、航空機內而犯之。
前項之未遂犯罰之。